【裁判字號】    97,訴,760
【裁判日期】    970630
【裁判案由】    偽造文書等
【裁判全文】
臺灣臺北地方法院刑事判決               97年度訴字第760號
公  訴  人  臺灣臺北地方法院檢察署檢察官
被      告  甲○○
選任辯護人  李宗輝律師
上列被告因偽造文書等案件，經檢察官提起公訴（96年度偵字第
12783號），因被告於本院準備程序中就被訴事實為有罪之陳述
，經本院合議庭裁定進行簡式審判程序，判決如下：
    主  文
甲○○行使偽造私文書，足以生損害於他人，處有期徒刑肆月，
如易科罰金，以新臺幣壹仟元折算壹日，減為有期徒刑貳月，如
易科罰金，以新臺幣壹仟元折算壹日。如附表所示偽造之「東森
施佳淳」署押壹枚沒收之。
    事  實
一、甲○○原係索斯國際創意有限公司（下稱索斯公司）之實際
    負責人，於民國95年6月22日，以索斯公司名義與財團法人
    希望基金會中山足球場（下稱希望基金會）共同舉辦「2006
    中山活力城臺北海馬飆水節水迷宮活動」（下稱飆水節活動
    ），約定由索斯公司採實報實銷方式，負責上開活動經營管
    理與財務控管，甲○○隨於95年7月20日，以總價款新臺幣
    （下同）20萬元（未稅）之價格，與東森電視事業股份有限
    公司（下稱東森公司）簽定專案合約，由東森公司代為製作
    及託播上開活動之廣告，且並未支付款項。詎甲○○因欲給
    付其他廠商費用，竟基於偽造私文書後據以行使及意圖為自
    己不法所有之犯意，於95年7月26日，未經施佳淳之同意或
    授權，在希望基金會之編號2-3號付款申請單「客戶簽章」
    欄上，偽造「東森施佳淳」之署押1枚，表示施佳淳已代表
    東森公司向甲○○領取10萬5,000元廣告費用之意思，嗣將
    該偽造之私文書持以向希望基金會行使，使該基金會陷於錯
    誤，而支付甲○○申請給付之10萬5,000元款項，足以生損
    害於施佳淳、索斯公司及希望基金會對上開活動支付費用控
    管之正確性。
二、案經索斯公司訴由臺灣臺北地方法院檢察署檢察官偵查起訴
    。
    理  由
一、按被告以外之人於審判外之言詞或書面陳述，除法律有規定
    者外，不得作為證據，刑事訴訟法第159條第1項定有明文；
    復按被告以外之人於審判外之陳述，雖不符前4條之規定，
    而經當事人於審判程序同意作為證據，法院審酌該言詞陳述
    或書面陳述作成時之情況，認為適當者，亦得為證據；當事
    人、代理人或辯護人於法院調查證據時，知有第159條第1項
    不得為證據之情形，而未於言詞辯論終結前聲明異議者，視
    為有前項之同意；同法第159條之5規定甚明。本案所據以認
    定被告甲○○犯罪事實之證據，其中屬傳聞證據部分，因被
    告及公訴人於本院言詞辯論終結前，均未對於證據能力聲明
    異議，依刑事訴訟法第159條之5規定，視為同意上開證據具
    備證據能力，本院認亦無違法或不當之情況，是該傳聞證據
    均具備證據能力，合先敘明。
二、前揭犯罪事實，業據被告於本院準備程序、審判程序中均坦
    承不諱，核與告訴人索斯公司代表人黃勳南指訴情節相符，
    並經證人施佳淳、希望基金會承辦人徐政儀、東森公司財務
    部人員劉彩鳳等人證述明確，且有希望基金會編號2-3號之
    付款申請單、95年7月20日「中山海馬飆水節」東森公司專
    案合約書等件附卷可資佐證，足認被告任意性自白核與事實
    相符。綜上，本件事證明確，被告犯行堪以認定，應依法論
    科。
三、核被告所為，係犯刑法第216條、第210條行使偽造私文書罪
    、同法第339條第1項之詐欺取財罪。被告偽造署押之行為，
    為偽造私文書之部分行為，其偽造私文書之低度行為，復為
    行使偽造私文書之高度行為所吸收，均不另論罪。被告以一
    行為同時觸犯行使偽造私文書、詐欺取財2罪，為想像競合
    犯，應從一重之行使偽造私文書罪論處。爰審酌被告坦承犯
    行，非無悔意，兼衡其犯罪所得金額、手段、目的等一切情
    狀，量處如主文所示之刑，並諭知易科罰金之折算標準。又
    被告犯本案之時間係在96年4月24日之前，依中華民國96年
    罪犯減刑條例第2條第1項第3款規定，應減其宣告刑2分之1
    ，爰減處如主文所示之刑，並諭知易科罰金之折算標準。希
    望基金會95年7月26日編號2-3號付款申請單上「客戶簽章」
    欄內偽造之「東森施佳淳」署押1枚，應依刑法第219條規定
    宣告沒收。
據上論斷，應依刑事訴訟法第273條之1第1項、第299條第1項前
段，刑法第216條、210條、第339條第1項、第55條、第41條第1
項前段、第219條，刑法施行法第1條之1，中華民國96年罪犯減
刑條例第2條第1項第3款、第7條、第9條，判決如主文。
本案經檢察官王志超到庭執行職務。
中    華    民    國    97    年    6     月    30    日
                    刑事第一庭  法  官  劉素如
上正本證明與原本無異。
如不服本判決，應於判決送達後10日內向本院提出上訴狀 (應抄
附繕本)。
                                書記官  陳育君
中    華    民    國    97    年    6     月    30    日
附錄本案論罪法條：
中華民國刑法第216 條
行使第210 條至第215 條之文書者，依偽造、變造文書或登載不
實事項或使登載不實事項之規定處斷。
中華民國刑法第210 條
偽造、變造私文書，足以生損害於公眾或他人者，處5 年以下有
期徒刑。
中華民國刑法第339 條
意圖為自己或第三人不法之所有，以詐術使人將本人或第三人之
物交付者，處5 年以下有期徒刑、拘役或科或併科1 千元以下罰
金。
以前項方法得財產上不法之利益或使第三人得之者，亦同。
前二項之未遂犯罰之。
中華民國刑法第219 條
偽造之印章、印文或署押，不問屬於犯人與否，沒收之。
附表（應沒收之署押）：
1、財團法人希望基金會中山足球場95年7月26日編號2-3號付款
   申請單上「客戶簽章」欄內偽造之「東森施佳淳」署押1枚。


司法院資訊處製作；財團法人民間司法改革基金會備份。
